臺灣高等法院臺南分院刑事裁定
111年度聲字第638號
聲明異議人  東宇明（原名東燕星） 




上列聲明異議人因數罪併罰有二裁判以上，聲請定其應執行之刑
案件，對本院109年度聲字第446號中華民國109年5月6日之裁定
聲明異議，本院裁定如下：
    主  文
聲明異議駁回。
    理  由
一、聲明異議意旨略以：檢察官未待異議人所犯毒品危害防制條
    例等案件全部判決確定後，始聲請法院裁定應執行刑，卻先
    聲請臺灣臺南地方法院於民國108年1月23日以108年度聲字
    第199號裁定異議人應執行有期徒刑19年10月確定，後有其
    他案件判決確定，再聲請本院於109年5月6日以109年度聲字
    第446號裁定異議人應執行有期徒刑24年6月確定。另異議人
    所犯恐嚇取財等案件，經臺灣臺南地方法院於109年1月13日
    以109年度聲字第50號裁定應執行有期徒刑3年確定。因檢察
    官分次聲請法院定應執行刑，造成本院在適用「內部性界限
    」時尊重前所定之應執行刑，致異議人應執行刑之刑期共達
    27年6月，在異議人所犯各罪中最長期為15年4月之情形下，
    最後所受應執行之刑，顯不符罪刑相當及比例原則。由是檢
    察官之執行指揮，顯然違法不當。
二、按受刑人或其法定代理人或配偶以檢察官執行之指揮為不當
    者，得向諭知該裁判之法院聲明異議；法院應就疑義或異議
    之聲明裁定之，刑事訴訟法第484條、第486條分別定有明文
    。對於已判決確定之各罪定應執行刑之裁定確定後，與確定
    判決有同等效力，是以受刑人如係對於因數罪併罰所定應執
    行刑裁定之指揮執行聲明異議，應向該為定執行刑裁判之法
    院為之（最高法院105年度台抗字第287號裁定意旨參照）。
    又執行機關對於審判機關所為之裁判，並無審查內容之權，
    故裁判是否違法，並非執行機關所得過問，是聲明異議之對
    象，應係檢察官之執行指揮行為，而非檢察官據以指揮執行
    之裁判，故所稱「檢察官執行之指揮不當」，係指檢察官有
    積極執行指揮之違法及其執行方法有不當等情形而言；檢察
    官如依確定判決、裁定指揮執行，即無執行之指揮違法或其
    執行方法不當之可言，至於原確定判決、裁定，是否有認定
    事實錯誤或違背法令之不當，應循再審或非常上訴程序以資
    救濟，尚無對之聲明異議之餘地（最高法院108年度台抗字
    第79號裁定意旨參照）。是倘受刑人並非針對檢察官執行之
    指揮認有不當，其所為聲明異議於程序上已難謂適法，法院
    自應以裁定駁回其異議。
三、經查：　　
　㈠按就數罪併罰定其應執行刑之案件，係由該案犯罪事實最後
    判決法院之檢察官，聲請該法院裁定，刑事訴訟法第477條
    第1項定有明文，是以檢察官就數罪中之何部分如何為定應
    執行刑之聲請，屬其職權之行使，除其聲請有不合法、違反
    一事不再理或濫用權限之情形，乃檢察官指揮執行時得依職
    權裁量之事項，不得任意指摘為違法。再刑法第53條所謂數
    罪併罰，有二裁判以上者，依第51條之規定，定其應執行之
    刑之規定，係以二裁判以上所宣告之數罪，均在裁判確定前
    所犯者為必要，倘於被告一再犯罪，經受諸多科刑判決確定
    之情形，該所謂裁判確定，乃指首先確定之科刑判決而言；
    亦即以該首先判刑確定之日作為基準，在該日期之前所犯各
    罪，依刑法第51條各款規定，定其應執行之刑，若於一罪之
    裁判確定後又犯他罪者，則無與之前所犯者合併定執行刑之
    餘地（即合併為一組合而遮斷往後所犯之罪）。惟在該日期
    之後所犯之罪，倘另符合數罪併罰者，仍得依前述法則處理
    ，定其應執行之刑，並與前數罪所定之應執行刑合併予以執
    行。檢察官循此基準聲請法院定其應執行刑，自屬其職權之
    正當行使，要無違法情節可指（最高法院110年度台抗字第1
    511號裁定意旨參照）。本件檢察官雖先聲請臺灣臺南地方
    法院以108年度聲字第199號裁定異議人應執行有期徒刑19年
    10月確定，嗣因異議人另有符合數罪併罰之案件，經法院判
    決確定，再聲請本院以109年度聲字第446號裁定異議人應執
    行有期徒刑24年6月確定，有上開2裁定在卷可按。惟揆之上
    開說明，檢察官就數罪中之何部分如何為定應執行刑之聲請
    ，屬其職權之行使，且本件亦無違反一事不再理或濫用權限
    之情事。從而，異議人主張：檢察官未待異議人所犯毒品危
    害防制條例等案件全部判決確定，卻向法院分次聲請定應執
    行刑，執行指揮顯然違法不當云云，應屬無據。
  ㈡異議人因數罪併罰有二裁判以上，經檢察官向本院聲請定其
    應執行之刑，經本院於109年5月6日以109年度聲字第446號
    裁定應執行有期徒刑24年6月確定，有該裁定及臺灣高等法
    院被告前案紀錄表在卷可憑。又觀諸卷附刑事異議狀，除提
    及上開裁定案號及檢察官係分別向法院聲請外，並未提及檢
    察官指揮執行書案號，亦未對執行檢察官究有何積極執行指
    揮之違法或其執行方法有何不當之處加以具體指摘，堪認異
    議人係對本院109年度聲字第446號裁定聲明異議。再者，觀
    之前開刑事異議狀內容，僅涉及本院裁定所定之應執行刑有
    何過重而違反罪刑相當、比例原則及內部界限等情，全無一
    語提及執行檢察官究有何積極執行指揮之違法或其執行方法
    有何不當。從而，異議人顯係對本院前開裁定聲明異議，揆
    諸首揭說明，難謂適法。
四、綜上所述，本院109年度聲字第446號裁定非屬「檢察官執行
    之指揮」，並非得對之聲明異議之標的，異議人對該裁定聲
    明異議，於法不合；且檢察官就數罪中之何部分如何為定應
    執行刑之聲請，自屬其職權之正當行使，要無違法可言。從
    而，本件聲明異議難謂適法，應予駁回。
據上論斷，應依刑事訴訟法第486條，裁定如主文。　　　
中　　華　　民　　國　　111 　年　　8 　　月　　8 　　日
                  刑事第三庭    審判長法　官  陳連發
                                      法　官  何秀燕
                                      法　官  洪榮家
以上正本證明與原本無異。
如不服本裁定，應於收受本裁定後五日內向本院提出抗告狀。
　　　　　　　　　　　　　　　　　　　書記官  謝麗首　　
中　　華　　民　　國　　111 　年　　8 　　月　　8 　　日